臺灣高雄地方法院刑事判決　　　　　　　 96年度訴字第808號
公　訴　人　臺灣高雄地方法院檢察署檢察官
被　　　告　甲○○
　　　　　　　　　　（現另案羈押於台灣高雄看守所）
上列被告因違反毒品危害防制條例案件，經檢察官提起公訴（96
年度毒偵字第569 號），合議庭裁定由受命法官獨任進行簡式審
判程序審理，本院判決如下：
    主  文
甲○○施用第一級毒品，累犯，處有期徒刑玖月，扣案如附表一
所示之物均沒收銷燬。
    事  實
一、甲○○前於民國89年間因施用毒品案件，經本院裁定送觀察
    勒戒後，認有繼續施用毒品之傾向，再裁定送強制戒治，歷
    經停止戒治、撤銷停止戒治後，於91年9 月29日執行完畢釋
    放；嗣於92年復因施用毒品案件，經本院裁定送強制戒治後
    ，並經檢察官提起公訴，戒治部分定於93年4 月29日期滿執
    行完畢，然因毒品危害防制條例於93年1 月9 日修正施行，
    無法繼續執行而報結，起訴部分則經台灣高等法院高雄分院
    以92年度上訴字第1800號判處應執行有期徒刑11月確定；復
    於94年間因施用第一級毒品案件，經本院以94年度訴字第12
    29號判處有期徒刑7 月確定，經與上開有期徒刑11月合併執
    行，歷經假釋出監、撤銷假釋後，殘刑於95年6 月15日執行
    完畢。詎仍不知悔改，明知海洛因係業經公告，列為毒品危
    害防制條例第2 條第2 項第1 款所列之第一級毒品，不得非
    法持有、施用，其仍於前揭強制戒治執行完畢釋放後5 年內
    之95年12月22日17時許，基於施用第一級毒品海洛因之犯意
    ，於高雄縣鳳山市○○路35號住處房間內，以針筒注射方式
    施用海洛因1 次，嗣為警於95年12月22日22時30分許，在高
    雄縣鳳山市○○○街47號3 樓租屋處為警查獲，並扣得如附
    表一所示之物，經其同意採集尿液送驗後，呈現第一級毒品
    海洛因代謝後嗎啡陽性反應，而發現上情。
二、案經高雄縣政府警察局鳳山分局移送台灣高雄地方法院檢察
    署檢察官偵查起訴及移送併案審理。
    理  由
一、本件被告甲○○所犯為死刑、無期徒刑或最輕本刑為3 年以
    上有期徒刑以外之罪，其於準備程序中就被訴事實為有罪之
    陳述，經法官告知簡式審判程序之旨，並聽取公訴人之意見
    後，依刑事訴訟法第273 條之1 第1 項規定，合議庭裁定由
    受命法官獨任進行簡式審判程序，合先敘明。
二、上揭犯罪事實，業據被告於本院審理中坦承不諱，且查：
  (一)被告到案後，同意為警採集之尿液（編號為630） ，經送請
    臺灣檢驗科技股份有限公司以氣相層析質譜儀法檢驗後，係
    呈第一級毒品海洛因代謝後嗎啡之陽性反應等情，有該院96
    年1 月8 日檢體編號630 號之濫用藥物尿液檢驗報告1 紙在
    卷可稽。
  (二)本次查獲之注射針筒1 支、塑膠鏟子1 支、第一級毒品海洛
    因粉末1 包（重量如附表一(三)所示），經送驗後確均呈第一
    級毒品海洛因陽性反應，有高雄醫學大學附設中和紀念醫院
    檢驗報告2 紙及高雄市立凱旋醫院濫用藥物成品檢驗鑑定書
    1 紙在卷可稽。而該扣案物均係被告所有，且供被告施用毒
    品所用，亦經被告陳明在卷，是被告之自白乃與事實相符，
    堪信為真實。
  (三)被告前於89年間因施用毒品案件，經本院裁定送觀察勒戒後
    ，認有繼續施用毒品之傾向，再裁定送強制戒治，歷經強制
    戒治、撤銷強制戒治後，於91年9 月29日執行完畢釋放，有
    台灣高等法院被告前案紀錄表可稽，被告於上開強制戒治執
    行完畢釋放後5 年內，再犯本件施用一級毒品罪，依修正後
    毒品危害防制條例第23條第2 項規定，應依法訴追。
三、故核被告於前開時、地施用海洛因之行為，係犯該條例第10
    條第1 項之施用第一級毒品罪。被告持有第一級毒品海洛因
    ，嗣進而施用之，其持有之低度行為應為施用之高度行為所
    吸收，不另論罪。又被告前因上開案件受上開有期徒刑之宣
    告，於95年6 月15日執行完畢，有上開前科紀錄在卷可稽，
    其於上開有期徒刑執行完畢後5 年內，再犯本件有期徒刑以
    上之罪，應依刑法第47條第1 項規定論以累犯，並加重其刑
    。爰審酌被告前已有施用毒品之不良素行，歷經觀察勒戒猶
    施用之，顯見其戒毒意志不堅，本不宜寬貸，惟念其施用毒
    品乃自戕一己之身體健康，對社會造成之危害尚非直接鉅大
    ，且犯後終知能坦承犯行，態度良好等一切情狀，量處如主
    文所示之刑，以期自新。至查獲扣案如附表一(三)所示之毒品
    海洛因1 小包（重量如附表一(三)所示），其上包裝袋因殘留
    有些微毒品，客觀上無法析離，應視同毒品，均係違禁物，
    扣案之針筒1 支及塑膠鏟子1 支經送驗後均殘留有毒品海洛
    因，客觀上已與毒品無法析離，應等同於毒品視之，均應併
    依毒品危害防制條例第18 條 第1 項前段規定，不論屬於犯
    人與否，宣告沒收銷燬；至鑑驗耗費之毒品海洛因既已滅失
    ，即毋庸再予宣告沒收銷燬，併予敘明。
據上論斷，應依刑事訴訟法第273 條之1 第1 項、第299 條第1
項前段，毒品危害防制條例第10條第1 項、第18條第1 項前段，
刑法第11條、第47條第1 項，判決如主文。
本案經檢察官陳俊秀到庭執行職務。
中     華     民     國    96   年    3    月   30    日
                    刑事第七庭  法  官  蔡川富
右正本證明與原本無異。
如不服本判決，應於判決送達後10日內，向本院提出上訴狀。
中     華     民     國    96   年    3    月   30    日
                                書記官  王治華
附錄本案論罪科刑法條全文
毒品危害防制條例第10條
施用第1級毒品者，處6月以上5年以下有期徒刑。
施用第2級毒品者，處3年以下有期徒刑。
附表一
(一)殘留有第一級毒品海洛因之注射針筒1支。
(二)殘留有第一級毒品海洛因之塑膠鏟子1支。
(三)第一級毒品海洛因粉末1 包（驗前重0.023 公克，驗後重0.00
  4 公克）。
